臺灣彰化地方法院刑事判決
111年度易字第1042號
公  訴  人  臺灣彰化地方檢察署檢察官
被      告  楊育勝



上列被告因加重竊盜等案件，經檢察官提起公訴（111年度偵字
第12182、13467、13468號），本院判決如下：
    主  文
楊育勝犯如附表所示之罪，各處如附表所示之刑；附表編號2至6
部分，應執行有期徒刑壹年，如易科罰金，以新臺幣壹仟元折算
壹日。
    犯罪事實
一、楊育勝意圖為自己不法之所有，基於竊盜之犯意，於附表所
    示之時間、地點，以附表所示之方式，竊取如附表所示之物
    。嗣楊育勝於民國111年7月27日5時32分許，駕駛改懸掛車
    牌號碼000-0000號之自用小客車（原車牌號碼000-0000號）
    ，行經彰化縣溪湖鎮長青街與東興路口，不慎自撞電線桿，
    員警獲報後到場處理，發現肇事車輛為失竊車輛，當場查扣
    該部原車牌號碼000-0000號之自用小客車（含車牌2面、鑰
    匙1把），並扣得車牌號碼000-0000號之車牌2面，另於該自
    用小客車內起獲車牌號碼000-0000號之車牌2面、車牌號碼0
    00-0000號之車牌2面、紅色兒童安全座椅1張、黑色兒童安
    全座椅1張、黑色手提袋1個、白色手提袋1個、白色提籃1個
    、水電工具箱3箱（內含MD PLUS三用錘鑽1組、牧田SDS PLU
    S10件組、極力砂輪機1支、ASAHI衝擊起子組1組、軍刀鋸1
    組、三用電表2台、相序計1臺、開孔器2個）、電線及電纜
    線約10公斤、烤肉爐1組、水電工具及零件1批等物（均已發
    還）。
二、案經丁○○、甲○○、己○○、丙○○、乙○○、庚○○訴由彰化縣警察
    局溪湖分局報告臺灣彰化地方檢察署檢察官偵查起訴。
    理  由
一、按被告以外之人於審判外之陳述，雖不符刑事訴訟法第159
    條之1 至第159 條之4 之規定，而經當事人於審判程序同意
    作為證據，法院審酌該言詞陳述或書面陳述作成時之情況，
    認為適當者，亦得為證據；當事人、代理人或辯護人於法院
    調查證據時，知有刑事訴訟法第159 條第1 項不得為證據之
    情形，而未於言詞辯論終結前聲明異議者，視為有前項之同
    意，刑事訴訟法第159 條第1 項、第159 條之5 分別定有明
    文。查本院以下引用被告以外之人於審判外陳述，檢察官及
    被告均表示沒有意見，亦未於本院言詞辯論終結前聲明異議
    ，本院審酌該等證據核無違法取證或證明力顯然過低之情事
    ，且依各該陳述作成時之狀況，並無不適當或顯不可信之情
    形，均應有證據能力。
二、上開事實，業據被告楊育勝於警詢、偵查及本院審理時坦承
    不諱，核與證人即告訴人丁○○、甲○○、己○○、丙○○、乙○○、
    庚○○等於警詢時指訴失竊之情節相符，復有員警職務報告、
    彰化縣警察局溪湖分局扣押筆錄、扣押物品目錄表、贓物認
    領保管單、車輛詳細資料報表、道路交通事故現場圖（含草
    圖）、道路交通事故調查報告表㈠、㈡、現場照片、監視器錄
    影畫面翻拍照片、贓物照片、監視器調閱情形偵查報告、彰
    化縣警察局溪湖分局埔鹽分駐所受理各類案件紀錄表等附卷
    可稽，足認被告之自白與事實相符，為可採信。從而，本案
    事證明確，被告犯行均堪以認定，應依法論科。
三、核被告楊育勝所為，附表編號1部分，係犯刑法第321條第1
    項第1款之侵入住宅竊盜罪；附表編號2至6部分所為，均係
    犯刑法第320條第1項之竊盜罪。又被告前曾因竊盜等案件，
    經法院判處罪刑確定，嗣經本院以101年度聲字第1547號裁
    定定應執行刑為有期徒刑8年10月，入監執行後，於106年3
    月9日縮短刑期假釋出監，迄108年7月5日縮刑期滿未經撤銷
    假釋而視為執行完畢等情，有臺灣高等法院被告前案紀錄表
    在卷足憑，其於受徒刑之執行完畢後，5 年以內故意再犯本
    件有期徒刑以上之罪，均為累犯，依司法院釋字第775 號解
    釋意旨，審酌被告於前案執行完畢後，未生警惕，故意再犯
    本件犯行，足見前罪之徒刑執行成效不彰，其對刑罰之反應
    力顯然薄弱，衡量本案犯罪情節及被告所侵害之法益，予以
    加重最低本刑並無罪刑不相當之情事，爰均依刑法第47條第
    1 項之規定加重其刑。被告所犯上開各罪，犯意各別，行為
    互異，應予分論併罰。
四、爰審酌被告任意竊取他人之物，除缺乏尊重他人財產權之觀
    念，亦可認其法治觀念淡薄，且被告前即有多項竊盜前科，
    有臺灣高等法院被告前案紀錄表附卷可參，其猶一犯再犯，
    自是難以輕縱，惟斟酌被告犯後均能坦認犯行，態度尚佳，
    並考量被告犯罪之手段及各次竊得財物之價值，暨其自陳為
    高中肄業，從事路燈維修工程，月薪約為新臺幣（下同）5-
    6萬元，已離婚，並育有2名未成年子女，現由前妻照顧中，
    其每月須支付每名子女8000元之扶養費，現與母親同住，由
    其與妹妹共同扶養，目前有銀行卡債正在清償等智識程度及
    家庭生活、經濟狀況等一切情狀，各量處如附表各編號所示
    之刑，並就附表編號2至6部分諭知易科罰金之折算標準，暨
    就附表編號2至6部分定其應執行刑及易科罰金之折算標準。
五、被告竊盜犯罪所得之財物，業經員警查獲並發還予告訴人，
    此經證人即告訴人丁○○、甲○○、己○○、丙○○、乙○○、庚○○等
    於警詢中陳述明確，並有渠等所簽立之贓物認領保管單在卷
    可按，依刑法第38條之1 第5項規定，均不予宣告沒收，附
    此敘明。
據上論斷，應依刑事訴訟法第299 條第1 項前段，判決如主文。
本案經檢察官吳怡盈提起公訴，檢察官黃建銘到庭執行職務。
中　　華　　民　　國　　111 　年　　11　　月　　7 　　日
                  刑事第五庭    法  官  王義閔
以上正本證明與原本無異。
如不服本判決應於收受判決後20日內向本院提出上訴書狀，並應
敘述具體理由。其未敘述上訴理由者，應於上訴期間屆滿後20日
內向本院補提理由書( 均須按他造當事人之人數附繕本) 「切勿
逕送上級法院」。
告訴人或被害人對於判決如有不服具備理由請求檢察官上訴者，
其上訴期間之計算係以檢察官收受判決正本之日期為準。
中　　華　　民　　國　　111 　年　　11　　月　　7 　　日
                                書記官  廖涵萱
附錄本案論罪科刑法條全文：　　　　　　　　　　　　　　　中華民國刑法第321條
犯前條第1項、第2項之罪而有下列情形之一者，處6月以上5年以
下有期徒刑，得併科50萬元以下罰金：
一、侵入住宅或有人居住之建築物、船艦或隱匿其內而犯之。
二、毀越門窗、牆垣或其他安全設備而犯之。
三、攜帶兇器而犯之。
四、結夥三人以上而犯之。
五、乘火災、水災或其他災害之際而犯之。
六、在車站、港埠、航空站或其他供水、陸、空公眾運輸之舟、
    車、航空機內而犯之。
前項之未遂犯罰之。

中華民國刑法第320條
意圖為自己或第三人不法之所有，而竊取他人之動產者，為竊盜
罪，處5年以下有期徒刑、拘役或50萬元以下罰金。
意圖為自己或第三人不法之利益，而竊佔他人之不動產者，依前
項之規定處斷。
前二項之未遂犯罰之。
　
附表
編號 犯罪時間（民國） 犯罪地點 行竊之方式及所得財物 宣告刑 1 111年7月26日凌晨某時 彰化縣○○鎮○○○街00號 楊育勝行經丁○○左列住處，見鋁門窗未上鎖，遂徒手開啟鋁門窗後侵入該住宅，竊取置於桌上之車牌號碼000-0000號自用小客車鑰匙，再啟動停放於該住宅外之上開自用小客車，得手後離去。 楊育勝犯侵入住宅竊盜罪，累犯，處有期徒刑玖月。 2 111年7月26日17時44分 彰化縣○○鄉○○路0○0號旁巷口 楊育勝駕駛上開車牌號碼000-0000號自用小客車行經左列地點，徒手竊取甲○○停放於○○路0之00號後方車牌號碼000-0000號自用小客車車牌2面，得手後離去。 楊育勝犯竊盜罪，累犯，處有期徒刑肆月，如易科罰金，以新臺幣壹仟元折算壹日。 3 111年7月26日18時許 彰化縣埔鹽鄉大新路與大新路1巷路口 楊育勝駕駛上開車牌號碼000-0000號自用小客車行經左列地點，徒手竊取己○○停放於○○路0巷00之00號前車牌號碼000-0000號自用小客車車牌2面，得手後離去，並將上開000-0000號自用小客車，改懸掛000-0000號之車牌。 楊育勝犯竊盜罪，累犯，處有期徒刑肆月，如易科罰金，以新臺幣壹仟元折算壹日 4 111年7月27日零時41分許 彰化縣埔鹽鄉員鹿路與中正路口 楊育勝駕駛改懸掛車牌號碼000-0000號之上開自用小客車行經左列地點，徒手竊取丙○○停放於○○路0段00之00號後方之車牌號碼000-0000號自用小客車車牌2面，得手後離去。 楊育勝犯竊盜罪，累犯，處有期徒刑肆月，如易科罰金，以新臺幣壹仟元折算壹日 5 111年7月27日1時32分許 彰化縣○○鄉○○○路00號前 楊育勝駕駛改懸掛車牌號碼000-0000號之上開自用小客車行經左列地點，徒手開啟乙○○停放於該處之車牌號碼000-0000號自用小客車車門，再竊取放置於車內之紅色兒童安全座椅1張、黑色兒童安全座椅1張、黑色手提袋1個、白色手提袋1個、白色提籃1個，得手後離去。 楊育勝犯竊盜罪，累犯，處有期徒刑肆月，如易科罰金，以新臺幣壹仟元折算壹日 6 111年7月27日2時25分許 彰化縣○○鄉○○路0段00號前 楊育勝駕駛改懸掛車牌號碼000-0000號之上開自用小客車行經左列地點，徒手竊取庚○○停放於該處之車牌號碼000-0000號自用小貨車、00-0000號自用小客車車內之水電工具箱3箱（內含MD PLUS三用錘鑽1組、牧田SDS PLUS10件組、極力砂輪機1支、ASAHI衝擊起子組1組、軍刀鋸1組、三用電表2台、相序計1臺、開孔器2個）、電線及電纜線約10公斤、烤肉爐1組、水電工具及零件1批，得手後離去。 楊育勝犯竊盜罪，累犯，處有期徒刑伍月，如易科罰金，以新臺幣壹仟元折算壹日